{"present": {"1 Singular": {"Affirmative": "tionscna\u00edm", "Question": "an dtionscna\u00edm?", "Negative": "n\u00ed thionscna\u00edm"}, "2 Singular": {"Affirmative": "tionscna\u00edonn t\u00fa", "Question": "an dtionscna\u00edonn t\u00fa?", "Negative": "n\u00ed thionscna\u00edonn t\u00fa"}, "3 Singular": {"Male": {"Affirmative": "tionscna\u00edonn s\u00e9", "Question": "an dtionscna\u00edonn s\u00e9?", "Negative": "n\u00ed thionscna\u00edonn s\u00e9"}, "Female": {"Affirmative": "tionscna\u00edonn s\u00ed", "Question": "an dtionscna\u00edonn s\u00ed?", "Negative": "n\u00ed thionscna\u00edonn s\u00ed"}}, "1 Plural": {"Compressed": {"Affirmative": "tionscna\u00edmid", "Question": "an dtionscna\u00edmid?", "Negative": "n\u00ed thionscna\u00edmid"}, "Extended": {"Affirmative": "tionscna\u00edonn muid", "Question": "an dtionscna\u00edonn muid?", "Negative": "n\u00ed thionscna\u00edonn muid"}}, "2 Plural": {"Affirmative": "tionscna\u00edonn sibh", "Question": "an dtionscna\u00edonn sibh?", "Negative": "n\u00ed thionscna\u00edonn sibh"}, "3 Plural": {"Affirmative": "tionscna\u00edonn siad", "Question": "an dtionscna\u00edonn siad?", "Negative": "n\u00ed thionscna\u00edonn siad"}, "Passive": {"Affirmative": "tionscna\u00edtear", "Question": "an dtionscna\u00edtear?", "Negative": "n\u00ed thionscna\u00edtear"}}, "future": {"1 Singular": {"Affirmative": "tionscn\u00f3idh m\u00e9", "Question": "an dtionscn\u00f3idh m\u00e9?", "Negative": "n\u00ed thionscn\u00f3idh m\u00e9"}, "2 Singular": {"Affirmative": "tionscn\u00f3idh t\u00fa", "Question": "an dtionscn\u00f3idh t\u00fa?", "Negative": "n\u00ed thionscn\u00f3idh t\u00fa"}, "3 Singular": {"Male": {"Affirmative": "tionscn\u00f3idh s\u00e9", "Question": "an dtionscn\u00f3idh s\u00e9?", "Negative": "n\u00ed thionscn\u00f3idh s\u00e9"}, "Female": {"Affirmative": "tionscn\u00f3idh s\u00ed", "Question": "an dtionscn\u00f3idh s\u00ed?", "Negative": "n\u00ed thionscn\u00f3idh s\u00ed"}}, "1 Plural": {"Compressed": {"Affirmative": "tionscn\u00f3imid", "Question": "an dtionscn\u00f3imid?", "Negative": "n\u00ed thionscn\u00f3imid"}, "Extended": {"Affirmative": "tionscn\u00f3idh muid", "Question": "an dtionscn\u00f3idh muid?", "Negative": "n\u00ed thionscn\u00f3idh muid"}}, "2 Plural": {"Affirmative": "tionscn\u00f3idh sibh", "Question": "an dtionscn\u00f3idh sibh?", "Negative": "n\u00ed thionscn\u00f3idh sibh"}, "3 Plural": {"Affirmative": "tionscn\u00f3idh siad", "Question": "an dtionscn\u00f3idh siad?", "Negative": "n\u00ed thionscn\u00f3idh siad"}, "Passive": {"Affirmative": "tionscn\u00f3far", "Question": "an dtionscn\u00f3far?", "Negative": "n\u00ed thionscn\u00f3far"}}, "past": {"1 Singular": {"Affirmative": "thionscain m\u00e9", "Question": "ar thionscain m\u00e9?", "Negative": "n\u00edor thionscain m\u00e9"}, "2 Singular": {"Affirmative": "thionscain t\u00fa", "Question": "ar thionscain t\u00fa?", "Negative": "n\u00edor thionscain t\u00fa"}, "3 Singular": {"Male": {"Affirmative": "thionscain s\u00e9", "Question": "ar thionscain s\u00e9?", "Negative": "n\u00edor thionscain s\u00e9"}, "Female": {"Affirmative": "thionscain s\u00ed", "Question": "ar thionscain s\u00ed?", "Negative": "n\u00edor thionscain s\u00ed"}}, "1 Plural": {"Compressed": {"Affirmative": "thionscna\u00edomar", "Question": "ar thionscna\u00edomar?", "Negative": "n\u00edor thionscna\u00edomar"}, "Extended": {"Affirmative": "thionscain muid", "Question": "ar thionscain muid?", "Negative": "n\u00edor thionscain muid"}}, "2 Plural": {"Affirmative": "thionscain sibh", "Question": "ar thionscain sibh?", "Negative": "n\u00edor thionscain sibh"}, "3 Plural": {"Compressed": {"Affirmative": "thionscain siad", "Question": "ar thionscain siad?", "Negative": "n\u00edor thionscain siad"}, "Extended": {"Affirmative": "thionscna\u00edodar", "Question": "ar thionscna\u00edodar?", "Negative": "n\u00edor thionscna\u00edodar"}}, "Passive": {"Affirmative": "tionscna\u00edodh", "Question": "ar tionscna\u00edodh?", "Negative": "n\u00edor tionscna\u00edodh"}}, "condi": {"1 Singular": {"Affirmative": "thionscn\u00f3inn", "Question": "an dtionscn\u00f3inn?", "Negative": "n\u00ed thionscn\u00f3inn"}, "2 Singular": {"Affirmative": "thionscn\u00f3f\u00e1", "Question": "an dtionscn\u00f3f\u00e1?", "Negative": "n\u00ed thionscn\u00f3f\u00e1"}, "3 Singular": {"Male": {"Affirmative": "thionscn\u00f3dh s\u00e9", "Question": "an dtionscn\u00f3dh s\u00e9?", "Negative": "n\u00ed thionscn\u00f3dh s\u00e9"}, "Female": {"Affirmative": "thionscn\u00f3dh s\u00ed", "Question": "an dtionscn\u00f3dh s\u00ed?", "Negative": "n\u00ed thionscn\u00f3dh s\u00ed"}}, "1 Plural": {"Compressed": {"Affirmative": "thionscn\u00f3imis", "Question": "an dtionscn\u00f3imis?", "Negative": "n\u00ed thionscn\u00f3imis"}, "Extended": {"Affirmative": "thionscn\u00f3dh muid", "Question": "an dtionscn\u00f3dh muid?", "Negative": "n\u00ed thionscn\u00f3dh muid"}}, "2 Plural": {"Affirmative": "thionscn\u00f3dh sibh", "Question": "an dtionscn\u00f3dh sibh?", "Negative": "n\u00ed thionscn\u00f3dh sibh"}, "3 Plural": {"Compressed": {"Affirmative": "thionscn\u00f3id\u00eds", "Question": "an dtionscn\u00f3id\u00eds?", "Negative": "n\u00ed thionscn\u00f3id\u00eds"}, "Extended": {"Affirmative": "thionscn\u00f3dh siad", "Question": "an dtionscn\u00f3dh siad?", "Negative": "n\u00ed thionscn\u00f3dh siad"}}, "Passive": {"Affirmative": "thionscn\u00f3fa\u00ed", "Question": "an dtionscn\u00f3fa\u00ed?", "Negative": "n\u00ed thionscn\u00f3fa\u00ed"}}, "imper": {"1 Singular": {"Affirmative": "tionscna\u00edm!", "Negative": "n\u00e1 tionscna\u00edm!"}, "2 Singular": {"Affirmative": "tionscain!", "Negative": "n\u00e1 tionscain!"}, "3 Singular": {"Male": {"Affirmative": "tionscna\u00edodh s\u00e9!", "Negative": "n\u00e1 tionscna\u00edodh s\u00e9!"}, "Female": {"Affirmative": "tionscna\u00edodh s\u00ed!", "Negative": "n\u00e1 tionscna\u00edodh s\u00ed!"}}, "1 Plural": {"Compressed": {"Affirmative": "tionscna\u00edmis!", "Negative": "n\u00e1 tionscna\u00edmis!"}, "Extended": {"Affirmative": "tionscna\u00edodh muid!", "Negative": "n\u00e1 tionscna\u00edodh muid!"}}, "2 Plural": {"Affirmative": "tionscna\u00edg\u00ed!", "Negative": "n\u00e1 tionscna\u00edg\u00ed!"}, "3 Plural": {"Compressed": {"Affirmative": "tionscna\u00edd\u00eds!", "Negative": "n\u00e1 tionscna\u00edd\u00eds!"}, "Extended": {"Affirmative": "tionscna\u00edodh siad!", "Negative": "n\u00e1 tionscna\u00edodh siad!"}}, "Passive": {"Affirmative": "tionscna\u00edtear!", "Negative": "n\u00e1 tionscna\u00edtear!"}}, "pastConti": {"1 Singular": {"Affirmative": "thionscna\u00ednn", "Question": "an dtionscna\u00ednn?", "Negative": "n\u00ed thionscna\u00ednn"}, "2 Singular": {"Affirmative": "thionscna\u00edte\u00e1", "Question": "an dtionscna\u00edte\u00e1?", "Negative": "n\u00ed thionscna\u00edte\u00e1"}, "3 Singular": {"Male": {"Affirmative": "thionscna\u00edodh s\u00e9", "Question": "an dtionscna\u00edodh s\u00e9?", "Negative": "n\u00ed thionscna\u00edodh s\u00e9"}, "Female": {"Affirmative": "thionscna\u00edodh s\u00ed", "Question": "an dtionscna\u00edodh s\u00ed?", "Negative": "n\u00ed thionscna\u00edodh s\u00ed"}}, "1 Plural": {"Compressed": {"Affirmative": "thionscna\u00edmis", "Question": "an dtionscna\u00edmis?", "Negative": "n\u00ed thionscna\u00edmis"}, "Extended": {"Affirmative": "thionscna\u00edodh muid", "Question": "an dtionscna\u00edodh muid?", "Negative": "n\u00ed thionscna\u00edodh muid"}}, "2 Plural": {"Affirmative": "thionscna\u00edodh sibh", "Question": "an dtionscna\u00edodh sibh?", "Negative": "n\u00ed thionscna\u00edodh sibh"}, "3 Plural": {"Compressed": {"Affirmative": "thionscna\u00edd\u00eds", "Question": "an dtionscna\u00edd\u00eds?", "Negative": "n\u00ed thionscna\u00edd\u00eds"}, "Extended": {"Affirmative": "thionscna\u00edodh siad", "Question": "an dtionscna\u00edodh siad?", "Negative": "n\u00ed thionscna\u00edodh siad"}}, "Passive": {"Affirmative": "thionscna\u00edt\u00ed", "Question": "an dtionscna\u00edt\u00ed?", "Negative": "n\u00ed thionscna\u00edt\u00ed"}}, "subj": {"1 Singular": {"Affirmative": "go dtionscna\u00ed m\u00e9", "Negative": "n\u00e1r thionscna\u00ed m\u00e9"}, "2 Singular": {"Affirmative": "go dtionscna\u00ed t\u00fa", "Negative": "n\u00e1r thionscna\u00ed t\u00fa"}, "3 Singular": {"Male": {"Affirmative": "go dtionscna\u00ed s\u00e9", "Negative": "n\u00e1r thionscna\u00ed s\u00e9"}, "Female": {"Affirmative": "go dtionscna\u00ed s\u00ed", "Negative": "n\u00e1r thionscna\u00ed s\u00ed"}}, "1 Plural": {"Compressed": {"Affirmative": "go dtionscna\u00edmid", "Negative": "n\u00e1r thionscna\u00edmid"}, "Extended": {"Affirmative": "go dtionscna\u00ed muid", "Negative": "n\u00e1r thionscna\u00ed muid"}}, "2 Plural": {"Affirmative": "go dtionscna\u00ed sibh", "Negative": "n\u00e1r thionscna\u00ed sibh"}, "3 Plural": {"Affirmative": "go dtionscna\u00ed siad", "Negative": "n\u00e1r thionscna\u00ed siad"}, "Passive": {"Affirmative": "go dtionscna\u00edtear", "Negative": "n\u00e1r thionscna\u00edtear"}}, "verbal noun": "tionscnamh", "verbal adjective": "tionscanta"}